臺灣桃園地方法院刑事判決　　　　　　　　94年度訴字第33號
公　訴　人　臺灣桃園地方法院檢察署檢察官
被　　　告　甲○○　男　29歲.
　　　　　　　　　　號
右列被告因違反毒品危害防制條例案件，經檢察官提起公訴（93
年度毒偵字第1863號、93年度毒偵字第2488號），由本院合議庭
裁定改依簡式審判程序審理，本院判決如下：
    主    文
甲○○連續施用第二級毒品，累犯，處有期徒刑柒月。
　　事　　實
一、甲○○有下列前案紀錄，後述(五)所示案件執行完畢，構成累
    犯：
　(一)前因違反麻醉藥品管理條例案件，經本院於民國八十四年十
    月三十日，以八十四年訴字第六一七號判決有期徒刑八月。
    嗣上訴，經臺灣高等法院於八十五年五月一日，以八十五年
    上訴字第一一五五號判決上訴駁回確定。
　(二)又因過失傷害案件，經本院於八十五年四月二十六日，以八
    十五年交易字第一○二號判決判處有期徒刑四月，如易科罰
    金，以三百元折算一日確定。
　(三)復因竊盜案件，經本院於八十五年八月十四日，以八十四年
    易字第四九七九號判決有期徒刑三年二月確定，與上開(一)、
    (二)所示案件合併執行，於八十七年五月二十日縮短刑期假釋
    出監，假釋期間復因違反毒品危害防制條例案件，經撤銷其
    假釋。
　(四)嗣又因違反毒品危害防制條例案件，經本院於八十八年十月
    一日，以八十八年桃簡字第七九三號判決判處有期徒刑四月
    確定。
　(五)復因竊盜案件，經本院於八十八年五月四日，以八十八年度
    易字第七一一號判決判處有期徒刑一年六月，嗣上訴，經臺
    灣高等法院於八十九年一月十八日，以八十八年上易字第二
    八八一號將原判決撤銷，判處有期徒刑一年確定，與上述(三)
    所示撤銷假釋殘餘刑期及(四)所示案件合併執行，於九十一年
    十月一日縮短刑期假釋出監，刑期至九十一年十月二十六日
    期滿，假釋未經撤銷，以已執行完畢論。
　(六)後又因違反毒品危害防制條例案件，經本院於九十三年四月
    二十八日，以九十三年簡字第五二號判處有期徒刑六月，如
    易科罰金，以三百元折算一日，於九十三年十一月三十日送
    監執行，正執行中。
二、甲○○前因施用毒品案件，經依本院八十七年毒聲字第二六
    九八號裁定送觀察、勒戒後，認無繼續施用毒品之傾向，由
    臺灣桃園地方法院檢察署檢察官於八十七年十一月二十三日
    以八十七年度偵字第一六七七五號不起訴處分確定後，復因
    施用毒品案件，經本院於八十八年三月三十一日，以八十八
    年毒聲字第一八九二號裁定送觀察、勒戒後，認有繼續施用
    毒品之傾向，經本院以八十八年度毒聲字第四０００號裁定
    令入戒治處所施以強制戒治一年，復經本院以八十八年毒聲
    字第七三二二號裁定停止戒治並交付保護管束，並於八十九
    年七月十六日保護管束期滿。並由臺灣桃園地方法院檢察署
    檢察官聲請簡易判決處刑，經本院於八十八年十月一日，以
    八十八年桃簡字第七九三號判決判處有期徒刑四月確定。詎
    其仍未戒除毒癮，在上述強制戒治執行完畢釋放後之五年內
    ，復基於施用第二級毒品安非他命之概括犯意，自九十三年
    四月二十九日起至同年六月十二日止，連續在其位於桃園縣
    八德市○○路四九三巷四九弄一號住處，施用第二級毒品安
    非安命多次，先後為警於九十三年四月二十三日下午三時三
    十分許、同年六月十五日凌晨零時五十分許，分別在桃園縣
    大溪鎮○○○街九七號前、桃園縣中壢市○○○街十二號查
    獲。
三、案經桃園縣政府警察局大溪分局、桃園縣政府警察局中壢分
    局報告臺灣桃園地方法院檢察署檢察官偵查起訴。
    理    由
一、按刑事訴訟法第二百七十三條之一規定除被告所犯為死刑、
    無期徒刑、最輕本刑為三年以上有期徒刑之罪、或高等法院
    管轄第一審案件者外，於審判期日前之程序進行中，被告先
    就被訴事實為有罪之陳述時，審判長得告知被告簡式審判程
    序之旨，並聽取當事人、代理人、辯護人及輔佐人之意見後
    ，裁定進行簡式審判程序。經查，本件被告甲○○被訴毒品
    危害防制條例一案，非前開不得進行簡式審判程序之案件，
    經被告於本院審理時就被訴事實為有罪之陳述，且經本院告
    知被告簡式審判程序之旨，聽取被告及檢察官之意見後，爰
    依右開刑事訴訟法第二百七十三條之一之規定，當庭裁定改
    依簡式審判程序審判之，合先敘明。
二、訊據被告固坦承有連續施用第二級毒品安非他命犯行，惟稱
    施用毒品之時間係至九十三年六月十日止。然查，被告於警
    訊、偵查中均供稱，最近一次施用第二級毒品安非他命係九
    十三年六月十二日止等語（見九十三年度毒偵字第二四八八
    號偵查卷第八頁、第六八頁），按之長期吸毒者不可能將其
    施用毒品之時間詳細記載下來，是自難期被告就施用毒品時
    間之陳述均相同，況且被告最後九十三年六月十五日為警查
    獲迄今已近八月，難期被告記得最後一次施用毒品之時間，
    是應以被告於警訊、偵查所為最近一次施用第二級毒品安非
    他命係九十三年六月十二日相同之供述，因距案發時間較近
    ，記憶較為清晰，彼時之供述較真切可信，故應以前開證人
    於警訊、偵查所為之陳述較為完整可採。又經警將被告於上
    開時間為警查獲，於警局所採集之尿液送驗結果，呈安非他
    命陽性反應，有臺灣檢驗科技股份有限公司濫用藥物陽性檢
    體檢驗報告二紙（見九十三年度毒偵字第二四八八號偵查卷
    第八三頁、九十三年度毒偵字第一八六三號偵查卷第六一頁
    ），足徵被告自白與事實相符。又被告甲○○前因施用毒品
    案件，經依本院八十七年毒聲字第二六九八號裁定送觀察、
    勒戒後，認無繼續施用毒品之傾向，由臺灣桃園地方法院檢
    察署檢察官於八十七年十一月二十三日以八十七年度偵字第
    一六七七五號不起訴處分確定後，復因施用毒品案件，經本
    院於八十八年三月三十一日，以八十八年毒聲字第一八九二
    號裁定送觀察、勒戒後，認有繼續施用毒品之傾向，經本院
    以八十八年度毒聲字第四０００號裁定令入戒治處所施以強
    制戒治一年，復經本院以八十八年毒聲字第七三二二號裁定
    停止戒治並交付保護管束，並於八十九年七月十六日保護管
    束期滿。並由臺灣桃園地方法院檢察署檢察官聲請簡易判決
    處刑，經本院於八十八年十月一日，以八十八年桃簡字第七
    九三號判決判處有期徒刑四月確定等情，此有臺灣高等法院
    被告全國前案紀錄表一份附卷可稽，是被告係於上述強制戒
    治執行完畢釋放後五年內再犯毒品危害防制條例第十條第二
    項之罪。綜此，本件事證明確，被告犯行洵堪認定，應予依
    法論科。
三、核被告甲○○所為，係犯毒品危害防制條例第十條第二項之
    施用第二級毒品安非他命罪。被告持有第二級毒品安非他命
    ，意在供己施用，其持有安非他命之低度行為皆應為施用之
    高度行為吸收，均不另論罪。又被告先後多次施用第二級毒
    品安非他命之行為，時間緊接，犯罪構成要件相同，顯係基
    於概括犯意為之，應依連續犯規定以一罪論，並依法加重其
    刑。又被告有如事實欄一、(五)所示竊盜案件，及與事實欄一
    、(四)所示撤銷假釋殘餘刑期及事實欄一、(四)所示案件合併執
    行，於九十一年十月一日縮短刑期假釋出監，刑期至九十一
    年十月二十六日期滿，假釋未經撤銷，未執行之刑以已執行
    論，有上開臺灣高等法院被告全國前案記錄表附卷可稽，其
    於刑之執行完畢後，五年以內再犯本件有期徒刑以上之罪，
    為累犯，應依刑法第四十七條規定遞加重其刑。爰審酌被告
    有如事實欄所示前案紀錄，素行不佳，其施用毒品次數非少
    ，犯行所生危害，已曾因相同犯行經觀察、勒戒、強制戒治
    等處遇後猶未能使其知所省惕，根絕施用毒品惡習，足徵其
    沾染甚深，犯後坦承犯行態度良好等及其他一切情狀，量處
    如主文所示之刑。
四、公訴意旨另以：被告甲○○基於施用第二級毒品安非他命之
    概括犯意，自九十三年四月初某日起至同年二十八日止，在
    其位於上址住處連續施用第二級安非他命多次云云，雖非無
    見。惟查，被告於本院審理時自承，施用第二級毒品安非他
    命之時間，係自九十三年四月五日起至同年六月十日止等語
    ，查被告此前曾因施用第二級毒品安非他命，經本院於九十
    三年四月二十八日，以九十三年簡字第五二號判處有期徒刑
    六月，如易科罰金，以三百元折算一日，並於同日確定，此
    有本院上開判決電腦列印本一份（九十三年度毒偵字第一八
    六三號偵查卷第六五至六七頁）及上開臺灣高等法院被告全
    國前案紀錄表在卷可按，業如前述，參以被告前有多次施用
    毒品前科，且施用毒品者多有成癮性乙情，堪認被告前後施
    用第二級毒品安非他命犯行顯係基於概括犯意為之，應具有
    連續犯之裁判上一罪關係。又本件公訴人起訴所認被告涉犯
    施用第二級毒品安非他命即被告於本院審理時承認之九十三
    年四月五日起至同年月二十八日之犯罪時間，既係於前案判
    決之宣示日前（即九十三年四月二十八日），故公訴人所指
    之被告此部分施用第二級毒品犯行，自應為前案判決之既判
    力所及，當為該案確定判決之效力所及，非本院所得再予審
    究。惟公訴人認被告此部分施用安非他命犯行，與被告前開
    已經論罪科刑之施用安非他命犯行間，有連續犯裁判上一罪
    之關係，爰不另為免訴之諭知。
據上論斷，應依刑事訴訟法第二百七十三條之一、第二百九十九
條第一項前段，毒品危害防制條例第十條第二項，刑法第十一條
前段、第五十六條、第四十七條，判決如主文。
本案經檢察官廖先志到庭執行職務。
中　　華　　民　　國　　94　　年　　2 　　月　　16　　日
                        臺灣桃園地方法院刑事第十二庭
                                法　官　黃永定
以上正本證明與原本無異。
如不服本判決，應於判決送達後十日內，向本院提出上訴狀。
                                書記官　施春祝
中　　華　　民　　國　　94　　年　　2 　　月　　16　　日
附論罪科刑依據之法條：
毒品危害防制條例第十條
施用第二級毒品者，處三年以下有期徒刑。
